臺灣新竹地方法院民事裁定  
109年度亡字第16號
聲  請  人  林錦梅




相  對  人  
即  失蹤人  林智銘  失蹤前最後住所：新竹縣新埔鎮義民路3


上列聲請人聲請宣告相對人林智銘死亡事件，本院裁定如下：
    主  文
宣告林智銘（男，民國00年00月00日生、身分證統一編號：Z000
000000號、失蹤前最後住所：新竹縣○○鎮○○路0段000巷0弄00號
）於民國八十八年四月十八日下午十二時死亡。
聲請程序費用由林智銘之遺產負擔。 
    事實及理由
一、按失蹤人失蹤滿7年後，法院得因利害關係人或檢察官之聲
    請，為死亡之宣告，民法第8條第1項定有明文。
二、本件聲請意旨略以：相對人即失蹤人林智銘於民國77年9月1
    日即遭登錄至內政部警政署全球資訊網為失蹤人口，迄今行
    蹤不明已逾31年，且未曾與任何親屬聯繫，爰依法請准宣告
    相對人即失蹤人林智銘死亡等語。
三、查聲請人為相對人之兄，具有身分及繼承之關係，為有利害
    關係之人，依民法第8條第1項之規定，自得於相對人失蹤達
    法定年限而為死亡宣告之聲請。而相對人即失蹤人林智銘自
    81年4月18日出境後即不知去向，迄今無再入境之紀錄之情
    ，有本院依職權查詢相對人之入出境連結作業查詢結果在卷
    可證（見本案卷第33頁）。且聲請人到庭表示係因相對人之
    母死亡，有遺產事務待處理而為本件聲請；而證人即相對人
    之手足林六郎、林瑞珠及林瑞珍、林錦涼亦到庭表示對相對
    人昔日之行蹤，及曾涉犯懲治走私條例暨出境迄今未歸等情
    事均毫無所悉，且均對本件聲請未表示意見等情，有本院10
    9年7月30日訊問筆錄可參（見本案卷第43至45頁）。是相對
    人於81年4月18日出境後即失蹤，迄今生死不明已逾7年，堪
    以認定。本院前於109年8月5日為公示催告裁定，命相對人
    即失蹤人林智銘應於6個月內向本院陳報其現尚生存，或第
    三人知其生死者應陳報所知。今申報期間屆滿，未據相對人
    即失蹤人林智銘陳報其生存，或知其生死者陳報所知，此有
    本院公示催告裁定及卷宗可憑，自應認聲請人所為主張為有
    理由，爰依法宣告相對人即失蹤人林智銘死亡。又相對人即
    失蹤人林智銘係48年12月16日生，其於81年4月18日出境後
    即失蹤，計至88年4月18日失蹤屆滿7年，依民法第9條第2項
    前段規定，併推定相對人即失蹤人林智銘於是日下午12時死
    亡，爰裁定如主文。
四、依家事事件法第154條第3項規定，裁定如主文。
中　　華　　民　　國　　110 　年　　2 　　月　　18　　日
               家事法庭  法      官  許翠玲
以上正本係照原本作成。
如對本裁定抗告，須於裁定送達後10日內向本院提出抗告狀，並
繳納抗告裁判費新臺幣1,000元。
中　　華　　民　　國　　110 　年　　2 　　月　　18　　日
                         書  記  官  邱文彬